【裁判字號】    99,上訴,18
【裁判日期】    990310
【裁判案由】    妨害風化
【裁判全文】
臺灣高等法院高雄分院刑事判決          99年度上訴字第18號
上  訴  人  臺灣高雄地方法院檢察署檢察官
被      告  乙○○
            丙○○
上列上訴人因被告等妨害風化案件，不服臺灣高雄地方法院98年
度訴字第1235號中華民國98年10月28日第一審判決（起訴案號：
臺灣高雄地方法院檢察署98年度偵字第19888 號），提起上訴，
本院判決如下：
     主  文
原判決關於無罪部分撤銷。
乙○○、丙○○共同意圖使女子與他人為性交、猥褻之行為，而
容留以營利，乙○○處有期徒刑伍月；丙○○處有期徒刑月，
如易科罰金，均以新臺幣壹仟元折算壹日。
     事  實
一、乙○○係址設高雄縣鳳山市○○路199 號「美妍美容諮詢社
    」之負責人，其以每月新臺幣（下同）2 萬元之代價，僱用
    丙○○擔任該美容諮詢社現場人事管理及應徵小姐之工作。
    乙○○於民國97年12月23日為警查獲其於前開地點媒介、容
    留女子與不特定男客為性交易（該案件經臺灣高雄地檢署檢
    察官以98年度偵字第588 號提起公訴後，業經臺灣高雄地方
    法院以98年度審訴字第2701號判處乙○○有期徒刑3 月確定
    ）後，竟不知悔改，復自前開查獲日後之某日起，再另與丙○○共同基於意圖使女子與男客為性交、猥褻行為而媒介、
    容留以營利之犯意聯絡，媒介並進而容留該店服務小姐甲○○於該店內，與不特定男客從事性交及猥褻行為之色情交易
    （由男客將陰莖插入女服務生性器官內，該店稱之為「全套
    」；而由男客將陰莖插入女服務生口中，或由女服務生以手
    幫男客撫摸陰莖，則稱之「半套」，以下均以此稱之）；至
    收費方式則不論係「全套」抑「半套」性交易，均40分鐘向
    男客收取新臺幣（下同）1,600 元，由甲○○從中抽取1,00
    0 元，餘款則均歸店家所有，而以此種方式以營利。嗣於98
    年3 月15日，丙○○因就勞點計算標準問題與甲○○生有爭
    執，而出手毆傷甲○○（傷害部分業經原審判決丙○○有罪
    確定），經甲○○報警處理後，始經警循線查獲上情。
二、案經高雄縣政府警察局鳳山分局報請臺灣高雄地方法院檢察
    署檢察官偵查起訴。
     理  由
壹、證據能力方面：
    按傳聞法則之重要理論依據，在於傳聞證據未經當事人之反
    對詰問予以核實，乃予排斥，惟若當事人已放棄對原供述人
    之反對詰問權，於法院審判時表明同意該等傳聞證據可作為
    證據，基於證據資料愈豐富，愈有助於真實發現之理念，並
    貫徹刑事訴訟法修法加重當事人進行主義之精神，確認當事
    人對於證據能力有處分權之制度，傳聞證據經當事人同意作
    為證據，法院認為適當者，亦得為證據。本件檢察官及被告
    2 人於本院準備程序時已表示對於全案卷證所存證據均同意
    有證據能力（見本院卷第26至27頁），本院復斟酌該等證據
    並非非法取得，亦無證明力明顯過低之情形，以之作為證據
    ，應屬適當，是依刑事訴訟法第159 條之5 第1 項規定，應
    認該等證據均得採為證據。
貳、實體方面：
一、訊據被告乙○○、丙○○固不否認「美妍美容諮詢社」曾於
    97年12月23日為警查獲有媒介、容留女子與不特定男客為性
    交易之情事，惟堅決否認於該次查獲後，渠等有媒介、容留
    甲○○與不特定男客為性交易以營利之犯行，被告乙○○辯
    稱：是甲○○與丙○○有過節，所以才會誣告我們的；被告
    丙○○辯稱：我們店裡並沒有小姐從事性交易等語。經查：
  (一)被告乙○○係址設高雄縣鳳山市○○路199 號「美妍美容諮
    詢社」之負責人，並以每月2 萬元之代價，僱用丙○○之情
    ，為被告2 人所不否認（見本院卷第27頁）。又被告丙○○
    於「美妍美容諮詢社」係擔任該美容諮詢社現場人事管理及
    應徵小姐之工作乙節，業經證人甲○○於本院證述明確（見
    本院卷第41頁）；參以被告丙○○於警詢自陳：老闆請我幫
    忙排上班小姐的名單（見警卷第4 頁）、被告乙○○於警詢
    陳稱：丙○○負責排小姐上班的班次等語（見警卷第1 頁反
    面），亦均陳稱被告丙○○於「美妍美容諮詢社」之工作內
    容，與安排店內小姐上班之名單有關，據之並參酌證人甲○○前揭所述，堪認證人甲○○所述被告丙○○於「美妍美容
    諮詢社」係擔任該美容諮詢社現場人事管理及應徵小姐之工
    作等語，應非無稽。從而，此等部分之事實，均堪認定。
  (二)又證人甲○○自97年11月間至「美妍美容諮詢社」上班，迄
    至98年3 月15日離職，此段期間其均有於「美妍美容諮詢社
    」內與至該店消費之不特定男客為「全套」或「半套」之色
    情交易。收費方式則不論係「全套」或「半套」，均40分鐘
    向男客收取1,600 元，由甲○○從中抽取1,000 元，餘款60
    0 元則歸店家所有之情，亦迭經證人甲○○於98年7 月14日
    偵訊時結證稱：我在「美妍美容諮詢社」主要工作是做全套
    及半套性交易，全套1,600 元，小姐拿1,000 元，半套的收
    費與全套一樣，小姐都拿1,000 元，店抽600 元，我從去年
    11月開始工作，直到今年3 月等語（見偵卷第5 頁）；於原
    審證述：乙○○是「美妍美容諮詢社」負責人，丙○○是店
    長，我是店裡的小姐，從去年（指97年）11月做到今年3 月
    15日才離職，薪水是領抽成的，3 月15日的前1 天，客人算
    我時間帶我出去喝酒，有從事性交易。性交易就是全套，40
    分鐘，要跟客人作流程，然後跟客人收1,600 元，小姐拿1,
    000 元，店家抽600 元。所謂全套就是男子性器官插入女子
    性器官，技術好一點也可以用手等語（見原審卷第25至30頁
    ）；於本院證陳：我從97年11月開始至「美妍美容諮詢社」
    工作，到98年3 月15日離職，我在「美妍美容諮詢社」有幫
    客人作「全套」及「半套」的性服務，所謂「全套」是指客
    人的器官插入女性的性器官，口交算「半套」，有時候以手
    幫客人撫摸性器官也是「半套」，是客人自己到店裡面，再
    自己選小姐幫他作性服務。店裡面的收費方式，是40分鐘1
    節，不論「全套」或「半套」，均收費1,600 元，我從中抽
    取1,000 元，其餘600 則歸店家等語（見本院卷第42至44頁
    ）明確。本院審酌依據我國現今民情，從事性工作，於一般
    民眾心中係屬相當低賤且羞恥之工作，對女性而言，更係相
    當難以啟齒，難以告人之事，衡情證人甲○○實無僅因勞點
    計算標準問題，而遭被告丙○○毆打此種小事，即以自毀名
    節之方式，誣陷被告丙○○，甚而連累與其並無過節，且提
    供工作予伊之被告乙○○之可能，是證人甲○○前揭證述內
    容，實具相當之憑信性，殆可認定。
  (三)再「美妍美容諮詢社」確曾於97年12月23日為警查獲有媒介
    、容留女子與不特定男客為性交易之行為，被告乙○○復因
    該案，經臺灣高雄地方法院以98年度審訴字第2701號判處有
    期徒刑3 月確定之情，亦為被告乙○○所不否認（見本院卷
    第47頁），復有臺灣高等法院被告前案紀錄表在卷可稽（見
    本院卷第15頁），是「美妍美容諮詢社」於97年12月23日確
    有媒介、容留女服務生與不特定男客為性交易行為乙情，自
    可認定。而由此核之證人甲○○於本院證述：我從97年11月
    至「美妍美容諮詢社」上班，就有在幫客人作性服務，直到
    98年3 月15日離職為止，我不知道乙○○與丙○○2 人是從
    何時在「美妍美容諮詢社」上班，但我可以確認的是，我在
    97年11月去上班時，他們2 人就已經在那裡了等語（見本院
    卷第41至44頁），就其於「美妍美容諮詢社」與不特定男客
    為性交易行為之時間點，亦確涵蓋前揭「美妍美容諮詢社」
    經警查獲之時點乙節以觀，益足徵證人甲○○前揭所證，應
    係事實，而堪採信。從而，被告2 人辯稱「美妍美容諮詢社
    」並無女服務生從事性交易之情事等語，要屬圖卸之詞，至
    為灼然。
  (四)被告2 人雖舉證人吳佩諭為證，並經證人吳佩諭於原審審理
    時證稱：「我在『美妍美容諮詢社』上班內容是擔任美容師
    ，沒有從事性交易」、「（問：你否認有從事性交易？）是
    」、「（問：為何你與其他小姐的說法不一？）這可能是個
    人的行為，我不知道是否有小姐私下做，至少我沒有這麼做
    」等語（見原審卷第30頁反面、第33頁正面）。然證人吳佩
    諭於原審亦陳稱：「（問：是否知道該店曾經妨害風化被查
    獲過？）我是聽小姐說的，我知道有從事性交易的情形，因
    為他們跟小姐說的，與我應徵的工作不一樣，而且我需要這
    份工作」等語（見原審卷第33頁正面）。由證人吳佩諭前開
    所述內容整體觀之，堪認證人吳佩諭當時所為陳述，應僅在
    於表達其自身並無於「美妍美容諮詢社」內從事性交易之行
    為，尚非「美妍美容諮詢社」內並無人從事性交易，是尚難
    憑據證人吳佩諭此部分所言，即為被告2 人有利之認定。
  (五)被告乙○○經營之前開「美妍美容諮詢社」，於97年12月23
    日固有為警查獲有媒介、容留女子與不特定男客為性交易之
    行為，並經法院判處罪刑確定之情事；而證人甲○○亦證稱
    ：伊自97年11月至「美妍美容諮詢社」上班，至98年3 月15
    日離職止，都有在幫客人作性服務等語，有如前述，惟本院
    審諸被告乙○○於「美妍美容諮詢社」經警於97年12月23日
    查獲後，衡情應已知其不得再為此種違法行為，而已中斷犯
    意，乃其嗣仍與所僱用之丙○○再共同為本件之犯行，堪認
    其與被告丙○○就本件犯行，應係於前開為警查獲後再另行
    起意無訛。
  (六)綜上所述，被告2 人上揭所辯，顯係事後圖卸之詞，並無足
    採。本件事證明確，其等前開犯行，均堪認定。
二、核被告乙○○、丙○○所為，均係犯刑法第231 條第1 項之
    圖利容留性交、猥褻罪。被告2 人就前揭犯行，有犯意聯絡
    及行為分擔，應論以共同正犯。被告2 人媒介後，進而容留
    女子與男客為性交或猥褻行為，其媒介之低度行為應為容留
    之高度行為所吸收，不另論罪。又立法者針對特定刑罰規範
    之構成要件，已預設該犯罪行為之本質係持續實行之複數行
    為，具備反覆、延續之行為特徵，而將之總括或擬制為一個
    構成要件之集合犯行為，因其刑法評價上為構成要件之行為
    單數，認應僅成立一罪，則行為人基於概括之犯意，在密切
    接近之一定時、地持續實行之複次行為，倘依社會通念，於
    客觀上認為符合一個反覆、延續性之行為觀念者，於刑法評
    價上，即應僅成立一罪，學理上所稱「集合犯」之職業性、
    營業性或收集性等具有重複特質之犯罪均屬之，例如經營、
    從事業務、收集、販賣、製造、散布等行為概念者是（最高
    法院95年臺上字第1079號判決要旨參照）。而刑法第231 條
    第1 項之犯罪，係以意圖營利為其構成要件要素，被告2 人
    就本件犯行，既係以店舖經營方式犯圖利容留性交、猥褻罪
    ，本質上自具有反覆、延續之特質，依社會通念，即應屬前
    揭學理上所稱具有營業性之重複特質之「集合犯」，應認僅
    成立一罪。
三、原審未予詳查，遽就此部分為被告2 人無罪之判決，尚有未
    合。檢察官上訴意旨執之指摘原判決此部分不當，為有理由
    ，自應由本院將之撤銷改判。爰審酌被告乙○○甫於97年12
    月23日為警查獲其媒介、容留女子與不特定男客為性交易之
    行為，竟仍再度以同一手法，與丙○○假藉經營美容諮詢之
    名，行色情營業之實，非法容留、媒介女子與他人為性交易
    並從中牟取利益，破壞社會善良風氣，所為甚屬非是，又被
    告2 人犯後一再否認犯行，難認有真切悔改之意；復斟酌被
    告乙○○係「美妍美容諮詢社」之負責人，而被告丙○○僅
    係乙○○所僱用之員工，及本件經營期間尚非長久等一切情
    狀，量處被告乙○○有期徒刑5 月；被告丙○○有期徒刑3
    月，並斟酌渠2 人犯罪情節及所得利益等情事，均諭知以新
    1,000 元折算1 日之易科罰金折算標準。
、被告丙○○所犯傷害罪部分，業經原審判處拘役50日確定，
    茲不再論列。
據上論結，應依刑事訴訟法第369 條第1 項前段、第364 條、第
299 條第1 項前段，刑法第231 條第1 項、第28條、第41條第1
項前段，刑法施行法第1 條之1 ，判決如主文。
本案經檢察官呂建昌到庭執行職務。
中    華    民    國    99    年    3     月    10    日
                  刑事第一庭    審判長法  官 翁慶珍
                                      法  官 黃仁松
                                      法  官 徐美麗
以上正本證明與原本無異。
如不服本判決應於收受本判決後10日內向本院提出上訴書狀，其
未敘述上訴理由者，並得於提起上訴後10日內向本院補提理由書
狀（均須按他造當事人之人數附繕本）「切勿逕送上級法院」。
中    華    民    國    99    年    3     月    10    日
                                      書記官 賴梅琴
附錄本判決論罪科刑法條：
《刑法第231 條第1 項》
意圖使男女與他人為性交或猥褻之行為，而引誘、容留或媒介以
營利者，處5 年以下有期徒刑，得併科10萬元以下罰金。以詐術
犯之者，亦同。

司法院資訊處製作；財團法人民間司法改革基金會備份。
